【裁判字號】    90,易,349
【裁判日期】    900511
【裁判案由】    違反毒品危害防制條例
【裁判全文】
臺灣新竹地方法院刑事判決                            九十年度易字第三四九號
    公  訴  人  臺灣新竹地方法院檢察署檢察官
    被      告  甲○○
右列被告因違反毒品危害防制條例案件，經檢察官提起公訴（八十九年度毒偵字第二
八三三號），本院判決如左：
    主  文
甲○○施用第二級毒品，累犯，處有期徒刑捌月。
扣案之安非他壹包（毛重貳點柒公克），沒收銷毀之。
    事  實
一、甲○○前有多次違反麻醉藥品管理條例前科，最後一次經本院於民國八十七年四
    月十四日，以八十七年度竹東簡字第九號判處有期徒刑六月確定，於八十七年十
    二月十七日執行完畢，猶不知悔改，又因施用毒品案件，經本院以八十八年度毒
    聲字第一六一五號裁定，送勒戒處所觀察勒戒後，經勒戒處所認無繼續施用毒品
    之傾向，經臺灣新竹地方法院檢察署檢察官於八十八年八月二十五日以八十八年
    度毒偵字第一一六號不起訴處分確定。詎其於前開案件經不起訴處分確定後，復
    於八十八年間再因施用第二級毒品安非他命，乃經臺灣新竹地方法院檢察署檢察
    官聲請本院以八十八年度毒聲字第二五五三號裁定送觀察、勒戒後，認有繼續施
    用毒品傾向，而經該署檢察官聲請本院以八十九年度毒聲字第八八二號裁定令入
    戒治處所施以強制戒治一年確定，並聲請簡易判決處刑，而經本院改依通常程序
    審理，於八十九年五月三十日以八十九年度易字第五０五號刑事判決判處有期徒
    刑八月；嗣其執行戒治滿三月，經評定戒治成效為合格，認無繼續戒治之必要，
    乃經檢察官再聲請本院以八十九年度毒聲字第二三三八號裁定停止強制戒治，停
    止期間付保護管束，並於八十九年十月二十四日出所（保護管束期間：八十九年
    十月二十四日至同年三月十六日），惟甲○○仍不知悔改，於上開保護管束期間
    ，另行起意，於八十九年十一月二十三日在新竹縣竹東鎮○○里○○路○段一九
    九巷二一號三樓友人住處，非法施用第二級毒品安非他命一次。嗣於同日下午一
    時三十分許，為警在上址當場查獲，並扣得安非他命一包（毛重二點七公克）。
二、案經新竹縣警察局竹東分局報請台灣新竹地方法院檢察署檢察官偵查起訴。
    理由
一、右揭犯罪事實，業據被告甲○○於本院審理時坦承不諱，且其為警查獲時所採集
    之尿液，經送驗結果確呈安非他命陽性反應，有台灣檢驗科技股份有限公司八十
    九年十二月十三日編號ＣＨ二○○○Ｂ○○○三四五號濫用藥物尿液檢驗報告、
    列管毒品人口尿液檢體採集送驗紀錄表各一紙附於偵查卷可按，並有安非他命一
    包（毛重二點七公克）扣案可參，是被告自白核與事實相符，本件事證明確，被
    告施用第二級毒品安非他命之犯行，堪予認定。
二、查被告甲○○因施用毒品案件，經本院以八十八年度毒聲字第一六一五號裁定，
    送勒戒處所觀察勒戒後，經勒戒處所認無繼續施用毒品之傾向，經臺灣新竹地方
    法院檢察署檢察官於八十八年八月二十五日以八十八年度毒偵字第一一六號不起
    訴處分確定。詎其於前開案件經不起訴處分確定後，復於八十八年間再因施用第
    二級毒品安非他命，乃經臺灣新竹地方法院檢察署檢察官聲請本院以八十八年度
    毒聲字第二五五三號裁定送觀察、勒戒後，認有繼續施用毒品傾向，而經該署檢
    察官聲請本院以八十九年度毒聲字第八八二號裁定令入戒治處所施以強制戒治一
    年確定，並聲請簡易判決處刑，而經本院改依通常程序審理，於八十九年五月三
    十日以八十九年度易字第五０五號刑事判決判處有期徒刑八月；嗣其執行戒治滿
    三月，經評定戒治成效為合格，認無繼續戒治之必要，乃經檢察官再聲請本院以
    八十九年度毒聲字第二三三八號裁定停止強制戒治，停止期間付保護管束，並於
    八十九年十月二十四日出所（保護管束期間：八十九年十月二十四日至同年三月
    十六日），此有本院八十九年度易字第五０五號刑事判決書、臺灣新竹地方法院
    檢察署檢察官保護管束指揮書、臺灣新竹地方法院檢察署刑案資料查註紀錄表、
    臺灣高等法院被告全國前案紀錄表、本院法務部在監在押資料表各一件在卷可稽
    。其保護管束期間內三犯（參見最高法院八十九年度台非字第九十號判決意旨）
    ，自應依法論科。
三、被告施用第二級毒品安非他命，核其所為，係犯毒品危害防制條例第十條第二項
    之罪；其非法持有安非他命之低度行為，應為非法施用之高度行為所吸收，不另
    論罪。查被告前曾因違反麻醉藥品管理條例案件，經本院於八十七年四月十四日
    ，以八十七年度竹東簡字第九號判處有期徒刑六月確定，於八十七年十二月十七
    日執行完畢，有台灣新竹地方法院檢察署刑案資料查註記錄表、台灣高等法院被
    告全國前案紀錄表在卷可稽，其於有期徒刑執行完畢後，五年以內再犯本件有期
    徒刑以上刑之本罪，為累犯，應依刑法第四十七條規定加重其刑。爰審酌被告有
    多項前科、素行不良，且安非他命危害施用者之神經中樞，使施用者產生幻聽及
    幻想之症狀，對施用者之健康產生不良之影響，同時因幻聽及幻想結果亦可能使
    施用者對周遭之人施暴，對公共秩序產生危害，而被告經過勒戒後，復經戒治，
    猶不知自制，再度施用毒品，並坦承犯行，犯罪後態度尚可等一切情狀，量處如
    主文所示之刑。扣案之安非他一包（毛重二點七公克），係屬違禁物，應依毒品
    危害防制條例第十八條第一項前段之規定，沒收銷燬之。
據上論斷，應依刑事訴訟法第二百九十九條第一項前段，毒品危害防制條例第十條第
二項、第十八條第一項前段，刑法十一條前段、第四十七條，判決如主文。
本案經檢察官吳金棟到庭執行職務。
中      華      民      國     九十    年     五      月      十一      日
                                        臺灣新竹地方法院刑事第二庭
                                              法  官    謝  永  昌
右正本證明與原本無異。
如不服本判決，應於判決送達後十日內向本院提出上訴狀( 應附繕本 )，上訴於
臺灣高等法院。
                                              書記官    陳  凰  榆
中      華      民      國     九十    年     五      月      十一      日
附錄論罪法條
毒品危害防制條例第十條第二項。
施用第二級毒品者，處三年以下有期徒刑。


司法院資訊處製作；財團法人民間司法改革基金會備份。
